臺灣新竹地方法院刑事判決　　　　　　　　　　　　　　九十一年度訴字第三九號
　　公　訴　人　臺灣新竹地方法院檢察署檢察官
　　被　　　告　乙○○
右列被告因搶奪案件，經檢察官提起公訴（九十年度偵字第六七五四號、九十年度偵
字第六九九五號），本院判決如左：
    主  文
乙○○連續意圖為自己不法之所有，而搶奪他人之動產，處有期徒刑壹年貳月。
    事  實
一、乙○○前於民國八十九年及九十年間，因連續四次搶奪他人之動產，經本院於九
    十年六月二十二日以九十年度第六八號判決判處有期徒刑一年六月確定，又因連
    續施用第二級毒品安非他命，經本院以八十九年度毒聲字第二七八六號裁定令入
    戒治處所施以強制戒治，而於九十年三月三十一日進入臺灣新竹戒治所接受戒治
    ，因罹患慢性骨髓性白血病，自九十年五月三十一日起保外就醫，竟仍不知悔改
    ，基於意圖為自己不法所有之概括犯意，先於民國九十年十月十九日凌晨二時許
    ，騎乘車號ＨＴＥ—二六一號機車，在新竹市○○路、北大路路口附近，見甲○○獨自行走，有機可乘，乃先將前述機車停放於附近，再以徒步之方式尾隨甲○○，趁其不備之際，由後方搶奪其所有內裝有如附表編號一「被搶奪之財物」欄
    所示財物之皮包一只，得手後，僅將ＭＯＴＯＲＯＬＡ廠牌，Ｔ２６８８型，序
    號ＩＭＥＺ000000000000000號之行動電話一支置於家中外，將
    其餘物品丟棄於新竹市○○路路旁。其又延續前揭犯意，於同日上午六時四十分
    許，騎乘前述機車行經新竹市○○街一四二號前，見丙○○單獨行走，即先將機
    車停放於巷道內，再急步接近丙○○，趁其不備之際，由後方搶奪其所有內裝有
    如附表編號二「被搶奪之財物」欄所示財物之皮包一只，除留存珍珠項鍊一條並
    將現金花用殆盡外，其餘財物均丟棄於新竹市○○路○段一五八巷內。嗣經警於
    同年十一月一日上午十時四十分許，至乙○○位於新竹市○區○○里○鄰○○街
    一三七巷七弄三十三號四樓之住處搜索，起出前述珍珠項鍊一條，並經乙○○於
    同晚間九時十五分許，向警方提出上開手機一支及自白如附表編號一所示之事實
    ，始查獲上情。
二、案經新竹市警察局第三分局報請臺灣新竹地方法院檢察署檢察官偵查起訴。
    理  由
一、訊據被告乙○○對於右揭事實均坦承不諱，核與被害人甲○○、丙○○指訴遭搶
    奪之情節相符，且有被害人甲○○、丙○○領回財物所出具之贓證物認領保管收
    據各一份，及上開珍珠項鍊一條之照片二幀附卷可參。本件事證明確，被告犯行
    堪以認定，應依法論科。
二、核被告乙○○所為，係犯刑法第三百二十五條第一項之搶奪罪。被告前後二次搶
    奪犯行，時間緊接，犯罪構成要件相同，顯係出於概括犯意而為之，為連續犯，
    應依刑法第五十六條規定，從一重處斷，並加重其刑。爰審酌被告素行不佳，前
    因連續搶奪經判刑確定，有臺灣高等法院被告前案紀錄表及本院九十年度訴字第
    六八號判決各一件附卷可參，竟未能記取教訓，於保外就醫期間二次搶奪他人財
    物，造成被害人等之驚嚇與財物上之損失，及已返還被害人部分財物，暨犯罪後
    坦承犯行等一切情狀，量處如主文所示之刑，以資懲儆。
三、公訴意旨另以：被告於九十年十月三十一日下午五時三十分許，在新竹市○○街
    四一號前，趁丁○○不備，徒手搶奪裝有新台幣八萬元、新竹郵局存摺一份、丁○○名義之身份證一枚、健保卡一張及銀色珍珠項鍊一條，因認被告就此亦涉有
    搶奪罪嫌。訊據被告堅決否認有上開搶奪犯行，按公訴人認被告亦涉有此部分犯
    行，無非以被害人丁○○之指述為依據，經查，丁○○於警訊中指稱「我在竹市
    ○○街四一號前正拿著機車鎖匙欲開置物箱時，我看見一位年輕人約二十歲左右
    （身高約一七０公分，穿深色Ｔ恤上衣、休閒褲、頭髮不很長似西裝頭髮型）向
    我走來，此時我想我會不會被搶，故多看了他一眼，因為我皮包有八萬元現金，
    我有點害怕，因此對歹徒的印象很深刻。未料歹徒乙○○緩緩步向我，站立在我
    前方，未久歹徒動手行搶在機車腳踏墊上之黑色手提包，歹徒得手後即快速地向
    民富街方向逃逸」等情，在偵訊中則陳稱「（提示卷附被告照片，問：可否指認
    此人即為在九十年十月三十一日少年街四一號前搶你的人？）是的，被告正面迎
    向我，從我右前方過來，當時我正在開機車的置物櫃準備要把皮包放進去，皮包
    當時放在機車的腳踏板，我在機車旁邊，被告走過來站在我旁邊，我心裡就在想
    他是不是要搶我皮包，還沒想完，他把我皮包搶了就走，我有看見他的臉，那時
    下五點三十分左右，天還沒有完全暗，沒有下雨，他那天穿著深色的衣褲，沒戴
    帽子，我被搶後追他，追不到卻跌倒，路人載我去報警」等語，被害人與被告雖
    無夙怨，然因人之注意力、觀察力及記憶力均屬有限，在極短之時間且在遭驚嚇
    之狀態下是否能清楚辨識並記憶加害人之長相，即屬可疑，再者，被害人丁○○
    所述之犯罪手段與被告乙○○前述由被害人甲○○、丙○○後方行搶之手段並未
    相同，且依被害人丁○○所述，遭搶奪之皮包內裝有銀色珍珠項鍊一條，倘此部
    分行為確為被告所實施，參照被告於實施犯罪後，將有價值之財物留存之處理方
    式，在被告家中起出之機率應很高，然警方於丁○○遭搶奪之翌日即九十年十一
    月一日上午十時四十分許至被告家中搜索，卻未搜得屬於被害人丁○○之任何財
    物，是僅憑被害人之指述，尚難證明被告確有此部分搶奪之犯行，從而，公訴人
    認此部分涉有搶奪罪即有未合，此外，復查無其他證據證明被告確有公訴人所指
    此部之犯行，惟公訴意旨認此部分與前揭論罪科刑之搶奪犯行有連續犯裁判上一
    罪之關係，本院自不另為無罪之諭知，附此敘明。
據上諭結，應依刑事訴訟法第二百九十九條第一項前段，刑法第五十六條、第三百二
十五條第一項，判決如主文。
本案經檢察官吳金棟到庭執行職務。
中      華      民      國    九十一    年      二      月    二十七    日
                                  臺灣新竹地方法院刑事第二庭
                                      法  官    雷  雅  雯
右正本證明與原本無異。
如不服本判決，應於判決送達後十日內向本院提出上訴狀( 應附繕本 )，上訴於臺灣
高等法院。
                                       書記官   汪  淑  菁
中      華      民      國    九十一    年      二      月    二十七    日
附表：
┌──┬───┬───────┬───────┬────────────┐
│編號│被害人│犯  罪  時  間│犯  罪  地  點│被  搶  奪  之  財  物  │
├──┼───┼───────┼───────┼────────────┤
│一  │甲○○│九十年十月十九│新竹市○○路、│皮包一只（內含ＭＯＴＯＲ│
│    │      │日凌晨二時許  │北大路路口附近│ＯＬＡ廠牌，Ｔ２６８８型│
│    │      │              │              │，序號ＩＭＥＩ５０００３│
│    │      │              │              │0000000000號行│
│    │      │              │              │動電話一支，廠牌、型號不│
│    │      │              │              │詳之行動電話二支，及各類│
│    │      │              │              │證件）                  │
├──┼───┼───────┼───────┼────────────┤
│二  │丙○○│九十年十月十九│新竹市○○街一│皮包一只（內含美金二百元│
│    │      │日上午六時四十│四二號前      │、加幣二百元、新台幣一千│
│    │      │分許          │              │五百元、金項鍊一條、珍珠│
│    │      │              │              │項鍊一條、中國信託商業銀│
│    │      │              │              │行所發行金融卡與信用卡各│
│    │      │              │              │一張及存摺一份、新竹企銀│
│    │      │              │              │所發行金融卡一張及存摺一│
│    │      │              │              │份、彰化銀行所發行金融卡│
│    │      │              │              │一張及存摺一份、花旗銀行│
│    │      │              │              │所發行金融卡及信用卡各一│
│    │      │              │              │張、中國商銀所發行金融卡│
│    │      │              │              │一張、丙○○名義之身分證│
│    │      │              │              │一枚、汽機車駕駛執照各一│
│    │      │              │              │張、車號ＩＲＺ８３０號機│
│    │      │              │              │車行車執照一張、印章三枚│
│    │      │              │              │、門號為00000000│
│    │      │              │              │０９，ＭＯＴＯＲＯＬＡ廠│
│    │      │              │              │牌之行動電話一支）      │
└──┴───┴───────┴───────┴────────────┘
附錄本案論罪科刑法條：
刑法第三百二十五條第一項
意圖為自己或第三人不法之所有，而搶奪他人之動產者，處六月以上五年以下有期徒
刑。
